【裁判字號】    89,訴,2535
【裁判日期】    900413
【裁判案由】    交還土地等
【裁判全文】
臺灣高雄地方法院民事判決  八十九年訴字第二五三五號
    原      告  戊○○
    被      告  丙○○
                甲○○
                乙○○
    訴訟代理人  丁○○
右當事人間請求返還房屋事件，本院判決如左：
    主      文
被告丙○○應將坐落高雄縣林園鄉○○○段一四三二、一四三二之一地號土地如附圖
所示Ａ１、Ａ２部分面積共四五平方公尺之空地全部騰空交還原告。
被告丙○○、甲○○、乙○○、丁○○應將前開土地如附圖所示Ｂ１部分面積五九０
平方公尺上種植之果樹除去，將土地回復原狀交還原告。
被告丙○○應給付原告新台幣壹萬柒仟壹佰玖拾玖元及自民國八十九年七月一日起至
交還前開空地之日止，按月以新台幣參佰元計算之損害金。
被告丙○○、甲○○、乙○○、丁○○應連帶給付原告新台幣壹拾壹萬貳仟柒佰肆拾
玖元及自民國八十九年七月一日起至交還前開土地之日止，按月以新台幣壹仟玖佰陸
拾柒元計算之損害金。
原告其餘之訴駁回。
訴訟費用由被告連帶負擔五分四，餘由原告負擔。
本判決第一項於原告以新台幣柒萬伍仟元供擔保後得假執行。但被告丙○○如於假執
行程序實施前，以新台幣貳拾貳萬伍仟元供擔保後，得免為假執行。
本判決第二項於原告以新台幣玖萬捌仟元供擔保後得假執行。但被告丙○○、甲○○
、乙○○、丁○○如於假執行程序實施前，以新台幣貳佰玖拾伍萬元供擔保後，得免
為假執行。
本判決第三項於原告以新台幣伍仟柒佰參拾參元供擔保後得假執行。但被告丙○○如
於假執行程序實施前，以新台幣壹萬柒仟壹佰玖拾玖元擔保後，得免為假執行。本判
決第四項於原告以新台幣參萬柒仟伍佰捌拾參元供擔保後得假執行。但被告丙○○、
甲○○、乙○○、丁○○如於假執行程序實施前，以新台幣壹拾壹萬貳仟柒佰肆拾玖
元供擔保後，得免為假執行。
原告其餘假執行之聲請駁回。
    事      實
甲、原告方面：
一、聲明：
（一）被告丙○○應將坐落高雄縣林園鄉○○○段一四三二、一四三二之一地號土地
      如附圖所示Ａ部分面積一五五平方公尺及如附圖所示Ｂ部分面積五四平方公尺
      之地上物（門牌號碼：高雄縣林園鄉○○○路三二二號），全部騰空遷讓返還
      原告，並應將前開土地如附圖所示Ａ１、Ａ２部分面積共四五平方公尺之空地
      全部騰空交還原告。被告丙○○、甲○○、乙○○、丁○○應將前開土地如附
      圖所示Ｂ１部分面積五九０平方公尺上種植之果樹除去，將土地回復原狀交還
      原告。
（二）被告丙○○應應給付原告自八十四年七月二十一日起至遷讓交還前開地上物及
      空地之日止，按月以新台幣一千六百九十三元計算之損害金。
（三）被告丙○○、甲○○、乙○○、丁○○應連帶給付原告自八十四年七月二十一
      日起至交還前開土地之日止，按月以新台幣三千九百三十三元計算之損害金。
（四）訴訟費用由被告負擔。
（五）原告願供擔保，請准予宣告假執行。
二、陳述：
（一）坐落高雄縣林園鄉○○○段一四三二、一四三二之一地號土地乃於民國六十七
      年一月十日由原告戊○○登記取得所有權，係因六十六年間被告丁○○向訴外
      人黃其南購貨，先於六十六年三月廿二日提供被告甲○○該二筆土地設定最高
      限額抵押權新台幣（下同）捌拾萬元擔保，嗣因丁○○進貨達一百五十萬元，
      並開立以乙○○為發票人之支票作為給付（當時丁○○因犯有票據法刑責），
      後因屆期無力償還，雙方約定逕以買賣方式移轉抵押土地之所有權，為受清償
      ，餘款則另由丁○○開立借用證，因一四三二、一四三二之一號土地均為旱地
      ，黃其南並無自耕能力資格，無法登記所有權，遂將該二筆土地信託登記在原
      告戊○○（有姻親關係）名下，此為被告甲○○、李丁○○所明知，並經被告
      丁○○自承在案，雖丁○○推稱「由丁○○私自拿取甲○○之印鑑、土地謄本
      交付黃其南」，惟查當時辦理過戶之代書乃由被告等找尋，且系爭土地早於民
      國六十七年間移轉所有權由原告戊○○登記取得，嗣原告戊○○於八十二年間
      已另向黃其南取得該土地併地上物之權利，倘該登記過程有疑義，何以迄今長
      達廿三年時間未見被告有何主張其權利仍存在之舉動，況依土地法所為之登記
      ，有絕對效力，土地法第四三條定有明文，若被告等抗辯當時移轉土地所有權
      之買賣意思乃通謀虛偽意思表示，原告並非系爭土地之所有權人，無權依據民
      法七六七條請求返還土地云云，惟既未能舉證證明，即屬無可採信。
（二）被告等抗辯甲○○出售土地時並未連同房屋出售，應可推斷土地承買人默許房
      屋承買人繼續使用土地云云，惟事實上於六十六年間被告甲○○將系爭土地出
      售以清償被告丁○○之欠款時，就已一併將地上房屋讓售，此有買賣契約書、
      借用證、建築改良物買賣所有權移轉契約書、契稅繳納通知書、不動產監證費
      收據可証，當時因該地上房屋未辦保存登記，據被告丁○○等人稱房屋與土地
      均同屬甲○○所有，是另由甲○○訂立建築改良物買賣所有權移轉契約書，載
      明出賣權利範圍「全部」，而買賣契約書上土地標示亦載明「連同地上建物房
      屋壹棟所有權全部」，並蓋印鑑章於上，顯見當時該地上房屋之權利已一併全
      部讓與，被告等主張未出售房屋，即屬無可採信，是現該地上房屋（附圖所示
      Ａ、Ｂ部份），及附圖所示Ａ１、Ａ２之空地，既由被告丙○○占用居住中，
      業據勘驗筆錄載明，即屬無權占有，爰變更起訴聲明如第一項前段所示。
（三）另查複丈成果圖附圖所示Ｂ１部分面積五九０平方公尺土地上，尚有被告丙○○、甲○○、乙○○、丁○○共同種植之果樹，業據被告自承在卷，則被告等
      自負有將果樹除去，交還土地之義務，爰變更起訴聲明如第一項後段所示。
（四）相當不當得利之損害金，依複丈之結果，重新計算如下，並爰將起訴聲明變更
      分別如第二、三項所示。
    (一)丙○○部分 800元/×(155+54+41+4)×10%÷12月= 1693 元/月
    (二)丙○○、甲○○、乙○○、丁○○連帶給付部分
      800元/×590×10%÷12月= 3933 元/月
（五）按「以無權占有為原因請求返還所有物之訴，被告對原告就其所有權存在之事
      實無爭執，而僅以非無權占有為抗辯者，原告於被告無權占有之事實無舉証責
      任，被告應就其取得占有係有正當權源之事實證明之，如不能証明，則應認原
      告之請求為有理由」，有最高法院七十二年度台上字第九三八號判例意旨可資
      參照，綜上所述，系爭土地為原告所有，現遭被告等分別占有使用之情形確為
      屬實，而被告等就系爭土地之占有係有正當權源之抗辯事實亦均能舉證加以證
      明，原告自得依法本於所有權之作用，請求被告等將占用之房屋、土地遷讓交
      還原告，因被告等長期占用長達廿餘年，原告多次好言相勸請求遷離，均遭拒
      絕，不得已提起本訴。
三、證據：提出土地登記謄本二件、地價證明書一份、戶籍謄本一份、照片八張、買
    賣契約書、借用證、建築改良物所有權移轉契約書、契稅繳納通知書、不動產監
    證費收據影本各乙份、附圖乙份為證，並聲請勘驗現場。
乙、被告方面：
一、聲明：
（一）原告之訴及其假執行之聲請均駁回。
（二）訴訟費用由原告負擔。
（三）如受不利之判決，願供擔保准免宣告假執行
二、陳述：
（一）原告以民法第七百六十七條之規定，以其為所有人而被告無權占有系爭土地興
      建房屋種植果樹為由，請求被告拆除房屋及第上誤後返還，並依據民法第一百
      七十九條之規定請求相當於租金之不當得利，然被告等自始主張原告戊○○於
      六十六年十一月十四日自被告甲○○名下移轉取得系爭土地所有權，係因同案
      被告丁○○於前開時間積欠訴外人南億鋼鐵公司貨款，為求保證貨款支付，而
      由丁○○私自拿取甲○○之印鑑、土地謄本交付於南億鋼鐵公司負責人黃其南
      （原告之親屬），雙方之真意為以系爭土地擔保貨款支付並非買賣系爭土地，
      因此雙方移轉系爭所以權之意思表示乃隱藏擔保意思之通謀虛偽意思表示，否
      則何以訴訟至今，原告對於被告前開抗辯均無法提出買賣契約書或資金流程證
      明來證明系爭土地雙方之真意為買賣而非擔保貨款之支付，因此，如原告不能
      證明兩造間買賣系爭土地確實屬於雙方之真意，則原告與被告間買賣系爭土地
      之意思表示依據民法第八十七條第一項規定，即屬無效，原告並非系爭土地之
      所有權人。
（二）縱認兩造間確實有買賣系爭土地所有權之意思被告亦無拆除房屋返還土地之義
      務，按最高法院四十八年台上字第一四五七號判例指出：「土地與房屋為各別
      之不動產，各得單獨為交易之標的，且房屋性質上不能與土地使用權分離而存
      在，亦即使用房屋必須使用該屋之地基；故土地與房屋同屬一人，而將土地及
      房屋分開同時或先後出賣，其間雖無地上權設定，然除有特別情事，可解為當
      事人之真意，限於賣屋而無基地之使用外，均應推斷土地承買人默許房屋承買
      人繼續使用土地。今原告自認被告甲○○等人自建系爭房屋在案，則依據系爭
      土地舊式登記簿謄本所示資料以及系爭房屋房屋稅籍證明書所示資料，原告於
      六十七年一月十日取得系爭土地所有權之前十年，被告甲○○等人已經在民國
      五十七年一月以前興建房屋出售，依據前開判例所示原則，被告等人當然有權
      繼續使用系爭土地。
（三）新修正民法第四百二十五條之一於八十九年四月二十六日制訂以後，亦明示：
      「土地與房屋同屬一人，而僅將土地或房屋所有權讓與他人，或將土地及房屋
      同時或先後讓與相異之人時，土地受讓人或房屋受讓人與讓與人間或房屋受讓
      人與土地受讓人間，推訂在房屋得使用期限內，有租賃關係，其期限不受第四
      百四十九條第一項規定之限制。」
（四）依據前開說明，被告等人並非無權占有系爭土地，原告均無請求被告拆屋還地
      之理，且既然被告並非無權占有，原告依據民法第一七九條之不當得利請求權
      ，亦因被告佔用系爭土地非無法律上之原因而失所附麗o
三、證據：提出新舊土地謄本各一份、系爭房屋稅籍影本一份為證。
丙、本院依聲請及本於職權履勘現場，並囑託高雄縣鳳山地政事務所派員會同測量，
    製有勘驗筆錄及實測圖附卷。
    理    由
一、按訴狀送達後，原告不得將原訴變更或追加他訴，但經被告同意或不甚礙被告之
    禦及訴訟之終結者，不在此限。又擴張或減縮應受判決事項之聲明，於訴之追加
    、變更無礙。民事訴訟法第二百五十五條第一項第三款、第二百五十六條定有明
    文。本件原告原起訴請求被告等四人應將坐落高雄縣林園鄉○○○段一四三二、
    一四三二之一地號土地及如附圖所示Ａ部分面積一五五平方公尺及如附圖所示Ｂ
    部分面積五四平方公尺之地上物（門牌號碼：高雄縣林園鄉○○○路三二二號）
    拆除後，將土地回復原狀，交還原告。並應連帶給付原告自八十四年七月二十一
    日起至交還前開土地之日止，按月給付原告新台幣五千六百二十七元。嗣於本院
    審理中，因系爭土地上之建物為未保存登記之建物，而原告有事實上處分權，且
    為被告丙○○占有使用中，爰變更訴之聲明請求被告丙○○應自系爭建物及使用
    中之空地上遷出，將土地回復原狀，交還原告，另請求被告。並變更訴之聲明，
    請求被告丙○○、甲○○、乙○○、丁○○應將前開土地如附圖所示，Ｂ１部分
    面積五九０平方公尺上種植之果樹除去，將土地回復原狀交還原告。而被告丙○○應就所佔用之房屋及空地給付原告自八十四年七月二十一日起至遷讓交還前開
    地上物及空地之日止，按月以新台幣一千六百九十三元計算之損害金。被告丙○○、甲○○、乙○○、丁○○應連帶給付原告自八十四年七月二十一日起至交還
    前開土地之日止，按月以新台幣三千九百三十三元計算之損害金。應不甚礙被告
    之防禦及訴訟之終結，且合於訴訟經濟，又被告亦不抗辯而為言詞辯論，應予准
    許，合先敘明。
二、本件原告主張原告坐落高雄縣林園鄉○○○段一四三二、一四三二之一地號土地
    （下稱系爭土地）及如附圖所示Ａ部分面積一五五平方公尺及如附圖所示Ｂ部分
    面積五四平方公尺之地上物（門牌號碼：高雄縣林園鄉○○○路三二二號，下稱
    系爭建物）之所有權人，惟被告等人並無任何正當權源，且未經原告之同意，竟
    擅自在上開系爭土地及系爭建物占有使用，顯已侵害原告之所有權，原告依民法
    第七百六十七條之規定，自得請求排除侵害；又被告無權占有原告之土地及建物
    ，並無法律上之原因受利益，致原告受有相當於法定租金之損害，原告自得依據
    民法第一百七十九條不當得利及民法第一百八十四條侵權行為之法律關係，請求
    被告給付相當於法定租金之不當得利及損害等語。被告則以：系爭土地系係被告
    丁○○於六十六年間因積欠訴外人黃其南貨款，而私自將甲○○所有之系爭土地
    抵押作為貨款之擔保，惟雙方顯為通謀之虛偽意思表示，應為無效，況系爭建物
    為被告四人所建造，被告甲○○出售土地時並未將系爭建物一併出售，且被告甲○○亦無權出售被告四人所共有之系爭建物，而土地與房屋為各別之不動產，各
    得單獨為交易之標的，且房屋性質上不能與土地使用權分離而存在，亦即使用房
    屋必須使用該屋之地基；故土地與房屋同屬一人，而將土地及房屋分開同時或先
    後出賣，其間雖無地上權設定，然除有特別情事，可解為當事人之真意，限於賣
    屋而無基地之使用外，均應推斷土地承買人默許房屋承買人繼續使用土地。因使
    用土地之房屋所有人對土地所有人應支付相當之代價，故其法律之性質當屬租賃
    。其再因轉讓而承受土地所有權之人，應有民法第四二五條之適用，其再因轉讓
    而繼受房屋所有權之人，則除有反對之特約外，應推斷土地所有人對之默許其繼
    續承租。故不問其後為轉讓土地或轉讓房屋，土地所有權之承受人對房屋所有人
    或房屋所有權之承受人對土地所有人，均繼續其原來之法律關係，依實務見解，
    被告丁○○、丙○○、乙○○延續原來法律關係占有此房屋，應屬有權占有云云
    ，資為抗辯。
三、按所有人對於無權占有或侵奪其所有物者，得請求返還之，民法第七百六十七條
    定有明文。又以無權占有為原因請求返還所有物之訴，被告對原告就其所有權存
    在之事實無爭執，而僅以非無權占有為抗辯者，原告於被告無權占有之事實無舉
    證責任。被告應就其取得占有係有正當權源之事實證明之，如不能證明，則應認
    原告之請求為有理由，最高法院七十二年度台上字第九三八號亦著有判例。查本
    件原告為系爭土地之所有權人，而被告甲○○、丙○○、乙○○、丁○○四人在
    系爭土地上之如附圖所示Ａ、Ｂ部分建有加強磚造一層樓房及系爭房屋現為被告
    丙○○占有使用之事實，有原告提出之土地登記謄本、照片為證，且為被告所不
    爭執，此外亦經本院至現場履勘屬實，並囑託高雄縣鳳山地政事務所派員會同測
    量，製有勘驗筆錄及土地複丈成果圖附卷可稽，原告此部分之主張堪可採信。
四、被告雖辯稱系爭土地當時僅係被告丁○○為擔保積欠訴外人黃其南貨款而以系爭
    土地為抵押擔保，兩造並無買賣之合意，故係通謀之虛偽意思表示，應為無效，
    然此為原告所否認，並提出兩造所訂立之買賣契約為憑，且被告亦未能提出相關
    貨款證明，或兩造間確為虛偽意思表示之證明，則被告此部份之所辯自不足採，
    兩造間就系爭土地之買賣自屬合法有效。
五、原告雖主張系爭建物為被告甲○○於六十六年間所出賣，並提出買賣所有權移轉
    契約書一份為憑，然此為被告所否認，並辯稱系爭建物係被告丙○○、甲○○、
    乙○○、丁○○四人於五十七年所出資建造，且為未辦保存登記之建物，另系爭
    建物房屋稅籍資料一份可憑，原告對於系爭建物為未辦保存登記之建物並不否認
    ，惟以六十六年間被告甲○○將系爭土地出售以清償被告丁○○之欠款時，即已
    一併將地上房屋讓售，當時因該地上房屋未辦保存登記，據被告丁○○等人稱房
    屋與土地均同屬甲○○所有，是另由甲○○訂立建築改良物買賣所有權移轉契約
    書，載明出賣權利範圍「全部」，而買賣契約書上土地標示亦載明「連同地上建
    物房屋壹棟所有權全部」，並蓋印鑑章於上，顯見當時該地上房屋之權利已一併
    全部讓與云云，然查系爭建物既為被告丙○○、甲○○、乙○○、丁○○四人共
    同建造，則系爭建物之所有全為被告丙○○、甲○○、乙○○、丁○○所共有，
    又按就未辦理保存登記之房屋而讓與受讓人因不能辦理移轉登記，該建築物之所
    有權不發生讓與之效力僅受讓人取得事實上之處分權，此有最高法院六十七年第
    二次民事庭會議參照。然本件被告甲○○僅為系爭建物之共有人之一，縱被告甲○○將系爭建物連同系爭土地一併出賣，然原告既不能舉證證明甲○○處分系爭
    建物得他共有人之同意，則系爭建物之所有權仍屬被告丙○○、甲○○、乙○○
    、丁○○所有，原告並非系爭建物之所有權人。
六、按土地與房屋為各別之不動產，各得單獨為交易之標的，且房屋性質上不能與土
    地使用權分離而存在，亦即使用房屋必須使用該房屋之基地，故土地與房屋同屬
    一人，而將土地及房屋分開同時或先後出賣，其間雖無地上權設定，然除有特別
    情事，可解為當事人之真意，限於賣屋而無基地之使用外，均應推斷土地承買人
    默許房屋承買人繼續使用土地，固經本院四十八年台上字第一四五七號著有判例
    。縱如被告丙○○、甲○○、乙○○、丁○○等人主張系爭土地與房屋同屬一人
    而原告僅取得系爭土地所有權，故被告就系爭建物應非無權占有云云，然系爭土
    地為被告甲○○所有，惟系爭建物為被告丙○○、甲○○、乙○○、丁○○四人
    所共有，非屬同一人所有，則自不符上開規定，則被告丙○○、甲○○、乙○○
    、丁○○縱為系爭建物之所有權人，對於系爭土地仍無占有之權源。系爭土地如
    附圖所示Ａ１、Ａ２部分之空地為被告丙○○占有使用，如附圖Ｂ１部分之土地
    為被告丙○○、甲○○、乙○○、丁○○四人占有種植果樹之事實，為兩造所不
    爭執，並經本院會同鳳山地政事務所履勘現場制有勘驗筆錄及測量圖附卷可憑，
    故原告訴請被告丙○○將系爭土地如附圖所示Ａ１、Ａ２部分面積四五平方公尺
    之空地全部騰空交還原告，及被告丙○○、甲○○、乙○○、丁○○應將系爭土
    地如附圖所示Ｂ１部分面積五九０平方公尺上種植之果樹除去，將土地回復原狀
    交還原告為有理由，應予准許。惟原告既非系爭建物之所有權人，亦非事實有處
    分權人，從而，原告本於所有權訴請被告丙○○應將坐落高雄縣林園鄉○○○段
    一四三二、一四三二之一地號土地（下稱系爭土地）如附圖所示Ａ部分面積一五
    五平方公尺及如附圖所示Ｂ部分面積五四平方公尺之地上物（門牌號碼：高雄縣
    林園鄉○○○路三二二號），全部騰空遷讓返還原告之部分即無理由，應予駁回
    。
七、又按無法律上原因而受利益，致他人受損害者，應返還其利益。雖有法律上原因
    ，而其後已不存在者，亦同，民法第一百七十九條定有明文。故其得請求之範圍
    ，應以對方所受之利益為度。而無權占有他人土地，可能獲得相當於租金之利益
    ，為社會通常之觀念（參照最高法院六十一年台上字第一六九五號判例）。又城
    市地方房屋之租金，以不超過土地及建築改良物申報總價額年息百分之十為限，
    並為租用基地建築房屋所準用，土地法第九十七條第一項、第一百零五條分別定
    有明文。所謂土地總價額，係以法定地價為準，土地法施行法第二十五條定有明
    文。而法定地價，依土地法第一百四十八條規定，係土地所有人依該法規定所申
    報之地價。此計收租金之規定，於損害賠償事件雖非當然一體適用，然未嘗不可
    據為計算賠償之標準。又所謂年息百分之十為限，乃指基地租金之最高限額而言
    ，並非必須照申報價額年息百分之十計算之，且尚須斟酌基地之位置，工商繁榮
    程度、使用人利用基地之經濟價值、所受利益，彼等關係及社會感情等情事，以
    為決定。查系爭土地為原告所有，並依法申報地價，有原告提出由高雄縣鳳山地
    政事務所出具之地價證明一份附卷可稽，自應以申報地價為法定地價。本件被告
    既係無權占有原告所有之系爭土地，有如前述，且獲有相當於租金之不當得利，
    致原告受有無法使用收益該土地之損害，從而原告請求被告丙○○、甲○○、乙○○、丁○○就占有使用部分給付相當於租金之損害金，揭諸前開說明，即屬正
    當，應併予准許。至於損害金額之計算，本院斟酌被告丙○○占有系爭土地，原
    在其上建有加強磚造樓房一棟，供被告丙○○全家居住之用，另被告丙○○、甲○○、乙○○、丁○○佔用系爭土地部分種植果樹，此為被告所自認。又觀系爭
    土地面臨高雄縣林園南路，附近近鄰市區等，依土地之位置、四週狀況、附近之
    市況繁榮，以及目前社會經濟等情況，認損害金就被告丙○○建物部分以年息百
    分之十為適當，另被告丙○○、甲○○、乙○○、丁○○佔用部分種植果樹，以
    百分之五為適當。又系爭土地於八十三年七月至八十六年六月三十日，申報地價
    為每平方公尺七百二十元；八十六年七月至八十九年六月三十日，申報地價為每
    平方公尺八百元；八十九年七月後至今，申報地價為每平方公尺為八百元，此有
    高雄縣鳳山地政事務所之地價證明及土地謄本在卷可考。則被告丙○○應給付原
    告之損害金，依土地法第一百零五條準用同法第九十七條第一項之規定，土地租
    金以土地申報總價年息百分之十計算，八十四年七月二十一日起至八十六年六月
    三十日系爭土地法定租金為七百元[720元×（41+4) ㎡×10%×1年11個月零21天
    ]=6399元），八十六年七月一日起至八十九年六月三十日系爭土地法定租金為八
    百元[800元×（41+4）㎡×10%×3年=10800元），合計為一萬七千一百九十九元
    ( 元以下四捨五入），另八十六年七月一日起至交還系爭土地之日止每月租金為
    二百六十三元[  800元×（41+4）㎡×10%÷12個月=300元]。另被告丙○○、甲○○、乙○○、丁○○占有系爭土地如附圖所示Ｂ１部分種植果樹，依土地法第
    一百零五條準用同法第九十七條第一項之規定，土地租金以土地申報總價年息百
    分之五計算，八十四年七月二十一日起至八十六年六月三十日系爭土地法定租金
    為七百元 (720元×590㎡×5%×1年11個月零21天)=41949  元），八十六年七月
    一日起至八十九年六月三十日系爭土地法定租金為八百元 (800元×590㎡×5%×
    3年=70800元），合計為十一萬二千七百四十九元  (元以下四捨五入），另八十
    六年七月一日起至交還系爭土地之日止每月租金為一千九百六十七元  (800元×
    590㎡×5%÷12個月=1967元]。詳如附表所示。又被告無權占有他人土地，他人
    已受損害，其占有之事實狀態，就交還土地前，僅履行期未到，並非履行之條件
    未成就，且被告有到期不履行之虞，故原告就此履行前未到前之損害金提將來給
    付之訴、請求返還不當得利，於法要無不合。原告請求返還不當得利金在上開範
    圍內，洵屬正當，應予准許，逾此部分，非有理由，應予駁回。
八、兩造陳明願供擔保請為宣告假執行或免為假執行，經核原告勝訴部分及被告聲請
    部分均與規定相符，爰分別酌定相當之擔保金額予以宣告。至原告敗訴部分，其
    假執行之聲請，已失所附麗，併予駁回。
九、據上論結，本件原告之訴，為一部有理由，一部無理由，依民事訴訟法第七十九
    條但書、第三百九十條第二項、第三百九十二條，判決如主文。
中      華      民      國      九十     年      四      月    十三     日
                            臺灣高雄地方法院民事庭
~B法      官  陳嘉惠
右為正本係照原本作成。
如不服本判決，應於送達後廿日內，向本院提出上訴狀並表明上訴理由，如於本
判決宣示後送達前提起上訴者，應於判決送達後十日內補提上訴理由書（須附繕本）。
~B法院書記官  王雯郁
中      華      民      國    九十      年      四      月     十三     日


司法院資訊處製作；財團法人民間司法改革基金會備份。
